臺灣臺中地方法院簡易民事判決
111年度中簡字第1529號
原      告  台北富邦商業銀行股份有限公司

法定代理人  程耀輝  
訴訟代理人  宋坤龍  
被      告  吳正宗  

上列當事人間給付簽帳卡消費款事件，於民國111年7月19日言詞
辯論終結，本院判決如下：
    主      文
被告應給付原告新臺幣223,866元，及其中新臺幣189,277元自民
國111年2月23日起至清償日止，按年息百分之7.71計算之利息，
其中新臺幣34,589元自民國111年2月23日起至清償日止，按年息
百分之14.71計算之利息。
訴訟費用由被告負擔。
本判決得假執行。
    事實及理由
一、原告主張：被告於民國101年3月28日起與原告成立信用卡使
    用契約，並於歸戶額度內循環使用。依約被告可持信用卡於
    各特約商店記帳消費，依信用卡約定條款第14條之約定，應
    於當期繳款截止日前向原告全部清償，或以循環信用方式繳
    付最低應繳金額，逾期清償者，除喪失期限利益外，應另行
    給付原告按差別利率計算之利息，並依約定條款第14條加計
    違約金，被告自110年2月15日起至110年5月12日止，於特約
    商店內消費簽帳，至111年2月22日止，尚有223,866元之消
    費帳款及按前述約定計算之利息未給付，迭經催告無效，爰
    依信用卡契約提起本訴。並聲明：如主文第1項所示。
二、被告則以：對於原告請求的金額沒有意見，但是希望原告可
    以給予寬限的分期還款時間，被告無不還款的動機，與原告
    銀行來往也2、30年，從來沒有不還錢過等語，茲為抗辯。
    並聲明：原告之訴駁回。
三、得心證之理由：
　  原告主張之事實，業據其提出信用卡申請書、約定條款、消
    費款明細資料、被告帳單等件影本為證（見本院111年度司
    促字第7497號卷第5-12、39頁、本院卷第31-95頁）；並為
    被告所不爭執（見本院卷第119頁），堪認為真實。從而，
    原告本於信用卡契約之法律關係，請求被告給付原告如主文
    第1項所示之金額，為有理由，應予准許。
四、本件係就民事訴訟法第427 條第1 項訴訟適用簡易程序所為
    被告敗訴之判決，依同法第389 條第1 項第3 款規定，應依
    職權宣告假執行。
五、訴訟費用負擔之依據：民事訴訟法第78條。
中　　華　　民　　國　　111 　年　　7 　　月　　29　　日
                  臺灣臺中地方法院臺中簡易庭
                                  法　官　林秉暉
以上為正本係照原本作成。
如不服本判決，應於送達後20日內，向本院提出上訴狀並表明上
訴理由，如於本判決宣示後送達前提起上訴者，應於判決送達後
20日內補提上訴理由書（須附繕本）。如委任律師提起上訴者，
應一併繳納上訴審裁判費。
中　　華　　民　　國　　111 　年　　7 　　月　　29　　日
                                  書記官  王志伃